【裁判字號】    99,簡上,1082
【裁判日期】    991221
【裁判案由】    詐欺
【裁判全文】
臺灣板橋地方法院刑事判決            99年度簡上字第1082號
上  訴  人
即  被  告  黃翊茹
上列上訴人即被告因詐欺案件，不服中華民國99年6 月30日本院
99年度簡字第5119號第一審判決（聲請簡易判決處刑案號：99年
度偵字第11515 號，移送併辦案號：臺灣板橋地方法院檢察署99
年度偵字第15214 號），提起上訴，本院管轄第二審之合議庭判
決如下：
    主  文
上訴駁回。
黃翊茹緩刑貳年。
    理  由
一、本案經本院管轄第二審之合議庭審理結果，認原審以被告黃
    翊茹幫助犯刑法第339 條第1 項之詐欺取財罪，判處有期徒
    刑2 月，並諭知易科罰金之折算標準為以新臺幣1,000 元折
    算1 日，其認事用法及量刑均無不當，應予維持，並引用第
    一審判決書記載之事實、證據及理由（詳如附件）。
二、被告上訴意旨略以：伊因積欠信用卡債務，看到報載信用貸
    款廣告後，為求清償本身高利息之債務及減輕自己與家中生
    活費用之壓力，故在聯絡人陳小姐強調信用貸款利息較銀行
    利息低之鼓吹下，將自己所申辦之銀行帳戶存摺、金融卡及
    密碼寄送至國光客運新竹站給陳小姐，以辦理信用貸款等相
    關事宜，當時陳小姐說會匯一些錢到伊之帳戶內當作伊之存
    款，幫伊弄一直比較漂亮之資料，讓伊比較好過件，所以就
    跟伊收這些帳戶資料，其實伊也是受害人，伊也是被騙云云
    。經查：被告於警詢、偵查中及本院訊問時均自承其依報載
    之借貸廣告聯絡真實姓名年籍不詳之陳姓成年女子詢問申辦
    貸款事宜，經該名陳姓女子指示，將其申辦之玉山商業銀行
    海山分行帳戶提款卡及密碼寄至國光客運新竹站，並註明收
    件人為「聯邦企業」等情屬實，惟被告所指「聯邦企業」之
    收件地址為一大眾運輸工具之乘車站，並非特定金融機構或
    代辦申請信用貸款單位之營業處所，已足啟人疑竇，而被告
    竟深究該名陳姓女子所指「聯邦企業」之實際營業項目為何
    ，即貿然將重要且專屬個人之金融帳戶提款卡及密碼交予該
    名陳姓女子，任由渠利用該金融帳戶存入及提領金錢，自難
    認其無容認該名陳姓女子利用其開設之金融帳戶作為詐欺取
    財犯罪工具發生之本意，是其猶否認有幫助詐欺取財之故意
    ，並執前詞提起上訴，為無理由，應予駁回。
三、末查被告並無犯罪前科，此有臺灣高等法院被告前案紀錄表
    1 份在卷可憑，僅因一時失慮，致罹刑典，而其業與告訴人
    林恬君、蔡小巧達成和解並賠償損失，且獲渠等之諒解，亦
    有本院調解筆錄及和解書各1 份附卷可稽，信其經此科刑教
    訓，日後當知警惕而無再犯之虞，本院認其所受上開刑之宣
    告以暫不執行為適當，爰依刑法第74條第1 項第1 款規定併
    予宣告緩刑2 年，用啟自新。
據上論結，應依刑事訴訟法第455 條之1 第1 項、第3 項、第36
8 條、第373 條，刑法第74條第1 項第1 款，判決如主文。
本案經檢察官吳孟竹到庭執行職務。
中    華    民    國    99    年    12    月    21    日
                  刑事第六庭審判長法  官  戴嘉清
                                  法  官  林晏鵬
                                  法  官  王瑜玲
以上正本證明與原本無異
不得上訴。
                                  書記官  謝嘉玲
中    華    民    國    99    年    12    月    23    日

司法院資訊處製作；財團法人民間司法改革基金會備份。
